臺灣高等法院臺中分院刑事判決
110年度交上易字第788號
上  訴  人  
即  被  告  黃可誠


上列上訴人因公共危險案件，不服臺灣臺中地方法院109年度交
易字第1778號中華民國110年6月9日第一審判決（起訴案號：臺
灣臺中地方檢察署109年度偵字第28552號），提起上訴，本院判
決如下：
    主    文
上訴駁回。
    犯罪事實
一、黃可誠於民國109 年9 月13日17、18時許起至同日19、20時
    許止，在臺中市○○區○○街000 號住所飲用啤酒後，雖稍事休
    息，然吐氣所含酒精濃度已達每公升0.25毫克以上之程度，
    竟仍基於酒後駕駛動力交通工具之犯意，於翌（14）日6 時
    30分許，騎乘車牌號碼000-000 號普通重型機車上路。嗣於
    同日6 時40分許，行經臺中市○○區○○路0 段0 ○0號前，因其
    臉色潮紅且逾越停止線停車，經警攔檢盤查，發覺其散發酒
    氣且眼睛泛紅，乃對其施以吐氣酒精濃度測試，於同日6 時
    49分許，測得其吐氣所含酒精濃度達每公升2.02毫克，而查
    悉上情。
二、案經臺中市政府警察局太平分局報告臺灣臺中地方檢察署檢
    察官偵查起訴。
    理    由
一、本件判決下述所引用上訴人即被告黃可誠（下稱被告）以外
    之人於審判外之供述證據，檢察官、被告均未爭執其證據能
    力，迄本院言詞辯論終結前亦均未聲明異議，本院審酌上開
    供述證據資料製作時之情況，並無不當取供或證明力明顯過
    低之瑕疵，認以之作為證據應屬適當，依刑事訴訟法第159
    條之5規定，均具有證據能力。
二、本件判決以下所引用之非供述證據，並無證據顯示係實施刑
    事訴訟程序之公務員違背法定程序所取得，且經本院於審理
    期日依法踐行調查程序，依刑事訴訟法第158條之4反面解釋
    ，均具有證據能力。
三、認定犯罪事實所憑之證據及理由
　㈠上開犯罪事實，業據被告於本院準備程序及審理中坦承不諱
    （本院卷第46、65頁），核與證人彭正雄、廖宗賢於原審審
    理時證述內容大致相符，並有酒精測定紀錄表、車輛詳細資
    料報表、臺中市政府警察局舉發違反道路交通管理事件通知
    單影本及財團法人台灣電子檢驗中心呼氣酒精測試器檢定合
    格證書、員警之密錄器攝錄之影像光碟等件在卷可稽（偵卷
    第41-43 、47、53-55 頁），且經原審勘驗屬實，有原審勘
    驗筆錄及光碟翻拍畫面（原審卷第147至149、179至197頁）
    在卷可佐，堪認被告之任意性自白與事實相符，而可採憑。
　㈡被告雖曾辯稱員警對伊攔查程序不合法云云。然員警即證人
    彭正雄因見被告面有潮紅，有酒醉駕車之嫌疑，並有踰越停
    止線停車之違規情事，又發現被告散發酒氣且眼睛泛紅，更
    確認被告有酒醉駕車之可能而攔查並要求被告進行酒精測試
    等情，業據證人彭正雄於原審證述明確，並經原審勘驗該證
    人之密錄器攝錄影像光碟屬實，有原審勘驗筆錄及密錄器攝
    錄影像光碟截圖可參，堪認證人彭正雄對被告所為上開攔查
    程序，於法並無不合。是被告所辯無非事後卸責之詞，要難
    採信。
　㈢綜上所述，本案事證明確，被告犯行堪以認定，應予依法論
    科。
四、論罪科刑：
  ㈠核被告所為，係犯刑法第185 條之3 第1 項第1 款之不能安
    全駕駛動力交通工具罪。
　㈡查被告前因公共危險案件，經原審法院判處有期徒刑6 月確
    定，於107 年5 月16日徒刑執行完畢出監等情，有臺灣高等
    法院被告前案紀錄表存卷可參，其於有期徒刑執行完畢後5 
    年內，故意再犯本件有期徒刑以上之罪，為累犯；本院審酌
    被告前因犯罪經徒刑執行完畢後，理應產生警惕作用，卻再
    犯本案相同犯罪，顯見被告具有特別惡性，其對刑罰之反應
    力顯然薄弱，縱經加重其刑後，科以最低法定刑，尚無使被
    告所受處罰超越其應負之罪責，造成其人身自由遭受過苛侵
    害之虞，爰依刑法第47條第1 項規定加重其刑。
五、原審審理結果，認被告上揭犯行，事證明確，而適用刑法第
    185條之3第1項第1款、第47條第1項等規定，復審酌被告於1
    02 年、105 年均另有公共危險之前科紀錄，有其臺灣高等
    法院被告前案紀錄表可稽，其再犯本案相同犯行，除見其素
    行不良，亦可見其法遵意識顯然薄弱；又被告明知酒後騎車
    對其他用路人之生命、身體安全及財產具有高度之危險性，
    竟仍置大眾行車之公共安全於不顧，於飲酒後吐氣所含酒精
    濃度達每公升2.02毫克之情形下，仍貿然騎車上路，漠視國
    家法令之禁制，對道路交通安全亦有危害；及被告犯後態度
    ，又其本次酒駕，幸未肇事造成死傷或其他財產之損害，另
    其騎乘機車之犯罪情節較酒後駕駛大型車輛之情節稍輕，並
    參酌被告自陳高中畢業之智識程度及從事貨車司機、月薪新
    臺幣3 、4 萬元、需照顧父母之家庭生活經濟狀況（原審卷
    第170頁）等一切情狀，量處被告有期徒刑8月，以資懲儆。
    核其採證認事用法俱無違誤，量刑亦堪認允當，應可維持。
    被告上訴，請求審酌其非喝酒後立即騎乘機車，主觀上惡性
    非重，法敵對意識尚屬輕微，其打零工維生，需照顧高齡父
    母、患有重大傷病之配偶及有精神疾病之女兒等情，撤銷原
    判決，從輕量處被告有期徒刑6月以下之刑云云。然查被告
    前有3次公共危險（酒駕）前科紀錄，猶不知悔改，再犯本
    件公共危險罪，自難認其惡性非重，法敵對意識輕微。至於
    被告打零工維生，需照顧高齡父母、患有重大傷病之配偶及
    有精神疾病之女兒等情，固堪憐憫，然大致上已為原審量刑
    時所審酌，而原審之量刑經核與罪刑相當原則、比例原則無
    違，被告上述家庭狀況亦非刑罰減輕事由，是被告依憑上述
    理由，請求撤銷原判決，從輕量處6月以下有期徒刑云云，
    難認有據。其上訴為無理由，應予駁回。
六、據上論結，應依刑事訴訟法第368條，判決如主文。
本案經檢察官郭景銘提起公訴，檢察官陳惠珠到庭執行職務。
中　　華　　民　　國　　110 　年　　11　　月　　10　　日
            刑事第五庭    審判長法　官  鄭  永  玉
　　　　　　　　　　　　        法　官  卓  進  仕
　　　　　　　　　　　　　      法　官  許  文  碩  
以上正本證明與原本無異。
不得上訴。
                                書記官  林  育  萱
　　　　　　　　　　　　　　　　
中　　華　　民　　國　　110 　年　　11　　月　　10　　日
附錄論罪科刑法條
刑法第185條之3第1項第1款
駕駛動力交通工具而有下列情形之一者，處 2 年以下有期徒刑
，得併科 20 萬元以下罰金：
一、吐氣所含酒精濃度達每公升零點二五毫克或血液中酒精濃度
    達百分之零點零五以上。